【裁判字號】    98,交易,745
【裁判日期】    990122
【裁判案由】    過失傷害
【裁判全文】
臺灣臺北地方法院刑事判決             98年度交易字第745號
公  訴  人  臺灣臺北地方法院檢察署檢察官
被      告  丙○○
上列被告因過失傷害案件，經檢察官提起公訴（98年度調偵字第
1188號），本院判決如下：
    主  文
丙○○因過失傷害人，處拘役肆拾日，如易科罰金，以新臺幣壹
仟元折算壹日。
    事  實
一、丙○○於民國98年5月7日11時許，駕駛車號AA5-430 號重型
    機車沿臺北市○○路由西往東方向行駛，行經臺北市○○區
    ○○路6 號前，適乙○○在該處由南往北方向正穿越道路，
    丙○○本應注意車前狀況，並隨時採取必要之安全措施，且
    當時為天候晴、日間自然光、柏油路面乾燥、無缺陷、無障
    礙物、視距良好等情，並無不能注意之情事，乙○○亦應注
    意設有行人穿越道者，必須經由行人穿越道穿越，不得在其
    100 公尺範圍內穿越道路。詎丙○○竟疏未注意乙○○在該
    處穿越道路，復未採取必要之安全措施，乙○○亦疏未注意
    該處距離臺北市○○區○○路、國興路口行人穿越道約19.6
    公尺，必須經由行人穿越道穿越道路，不得在該處穿越道路
    ，丙○○駕駛該重型機車因閃避不及，撞擊乙○○之身體，
    致乙○○當場倒地，因而受有左側足跟徑腓骨骨折之傷害。
    丙○○於肇事後，在有偵查犯罪職權之公務員知悉其犯行前
    ，即當場向前來處理車禍事宜之警員承認其為肇事者，而自
    首並接受裁判。
二、案經被害人乙○○及其配偶甲○○訴由臺北市政府警察局萬
    華分局報告臺灣臺北地方法院檢察署檢察官偵查起訴。
    理  由
一、訊據被告丙○○就其駕駛該重型機車於前揭時、地，因疏未
    注意車前狀況，復未能及時採取必要之安全措施，撞擊告訴
    人乙○○之身體肇事，致告訴人乙○○受有前開傷害之事實
    ，已於本院審理時坦承不諱，核與告訴人乙○○於警詢中之
    指訴及檢察官訊問時以證人身分所為證述情節相符，復有道
    路交通事故現場圖、道路交通事故調查報告表(一)、(二)、交通
    事故補充資料表各1紙、交通事故談話紀錄表2紙及現場、車
    損採證照片13紙等資料在卷可按，足見被告之自白確與事實
    相符，應堪採信。另告訴人乙○○於前揭時、地，因疏未注
    意該處距離臺北市○○區○○路、國興路口行人穿越道約19
    .6公尺，必須經由行人穿越道穿越道路，不得在該處穿越道
    路一情，亦據告訴人乙○○於本院審理時自承無訛。而本件
    車禍事故發生當時為天候晴、日間自然光、柏油路面乾燥、
    無缺陷、無障礙物、視距良好一節，有前述道路交通事故調
    查報告表在卷可憑，應認被告當時並無不能注意之情事。又
    告訴人乙○○確因本件車禍受有前揭傷害，並有告訴人乙○
    ○提出之國立臺灣大學醫學院附設醫院診斷證明書1 紙附卷
    可參，堪認屬實。再按，汽車行駛時，駕駛人應注意車前狀
    況，並隨時採取必要之安全措施，道路交通安全規則第94條
    第3 項定有明文，被告駕駛該普通重型機車上路，依法應負
    有前開注意義務，而當時既無不能注意之情事，被告竟疏未
    注意車前狀況，復未能及時採取必要之安全措施，致生本件
    車禍，足見被告有上述之過失甚明。再告訴人因本件車禍，
    方受有如前所述之傷害，則告訴人所受之傷害與被告之過失
    行為間，具有相當之因果關係。綜上所述，本件事證明確，
    被告犯行洵堪認定。
二、核被告所為，係犯刑法第284條第1項前段之過失傷害罪。又
    被告於肇事後，在有偵查犯罪職權之公務員知悉前，即當場
    向前來處理車禍事宜之警員表明其為肇事者而自首並接受裁
    判，有臺北市○○○○○道路交通事故肇事人自首情形紀錄
    表1 紙在卷可資佐憑，應依刑法第62條前段之規定減輕其刑
    。爰審酌被告未曾受有期徒刑以上刑之宣告，有臺灣高等法
    院被告前案紀錄表1 紙在卷可證，其素行良好，業於本院審
    理時坦承有疏未注意車前狀況，復未能採取必要之安全措施
    之過失，而告訴人乙○○因疏未注意必須經由行人穿越道穿
    越道路，不得在該處穿越道路，於本件車禍之發生亦有過失
    ，再參酌被告之生活狀況、智識程度、告訴人乙○○所受之
    傷勢及被告尚未與告訴人乙○○達成和解等一切情狀，量處
    如主文所示之刑，並諭知易科罰金之折算標準。
據上論斷，應依刑事訴訟法第299條第1項前段，刑法第284條第1
項前段、第62條前段、第41條第1項前段，刑法施行法第1 條之1
，判決如主文。
本案經檢察官郭昭吟到庭執行職務
中    華    民    國    99    年    1     月    22    日
                  交通法庭   法  官  彭慶文
上正本證明與原本無異。
如不服本判決應於收受送達後10日內向本院提出上訴書狀，並應
敘述具體理由；其未敘述上訴理由者，應於上訴期間屆滿後20日
內向本院補提理由書（均須按他造當事人之人數附繕本）「切勿
逕送上級法院」。告訴人或被害人如對於本判決不服者，應具備
理由請求檢察官上訴，其上訴期間之計算係以檢察官收受判決正
本之日期為準。
                             書記官  陳怡君
中    華    民    國    99    年    1     月    25    日
附錄法條：
中華民國刑法第284條
（過失傷害罪）
因過失傷害人者，處 6 月以下有期徒刑、拘役或 5 百元以下罰
金，致重傷者，處 1 年以下有期徒刑、拘役或 5 百元以下罰金
。
從事業務之人，因業務上之過失傷害人者，處1 年以下有期徒刑
、拘役或1千元以下罰金，致重傷者，處3年以下有期徒刑、拘役
或2千元以下罰金。

司法院資訊處製作；財團法人民間司法改革基金會備份。
